Frederico Andrade de Carvalho

26/08/1998

Santa Cecília, Centro - São Paulo - SP **Telefone**: (14) 98173-3297

E-mail: andradalho@gmail.com

LinkedIn: https://www.linkedin.com/in/frederico-a-

carvalho/

Área de atuação: Tecnologia da informação/Dados

RESUMO

Profissional com mais de 3 anos de experiência atuando em empresas de marketing em transição de carreira para a área de tecnologia. Sólidos conhecimentos em Excel, Power BI, SQL, análise e visualização de dados, resolução de problemas, e metodologias ágeis, como Scrum e Kanban, além de noções de versionamento de código e linguagens de programação como Python e JavaScript.

EXPERIÊNCIA PROFISSIONAL

Eko Ag - São Paulo/SP

Estagiário de redes sociais - 03/2022 a 12/2022

Analista de redes sociais - 01/2023 a 12/2023

- Analisar e administrar analytics de perfis dos clientes
- Tomar decisões conforme análise de dados dos perfis dos clientes
- Gerar ideias e estratégias para campanhas publicitárias em redes sociais
- Avaliar abordagens e estratégias de conteúdo conforme necessidade do cliente
- Colaborar em campanhas sazonais e temáticas visando engajamento em períodos estratégicos
- Colaborar em pesquisas de mercado e análise de público-alvo
- Auxiliar na produção de mídias em colaboração com a equipe de design

Resultados: Projeto desenvolvido divulgado em TV aberta a nível nacional; aumento de vendas de produtos de clientes após eventos elaborados; aumento na atração de visitantes em eventos culturais.

TV Caras - São Paulo/SP

Estagiário produtor de mídia – 06/2021 a 03/2022

- Identificar padrões e tendências de comunicação na web
- Colaborar com as equipes de negócios para entender requisitos
- Realizar análises estatísticas dos canais de comunicação para gerar insights
- Desenvolver e manter relatórios do desempenho de estratégias escolhidas
- Participar em processos de planejamento estratégico

Resultados: repercussão do conteúdo produzido em grandes perfis nas redes sociais; aumento orgânico das estatísticas de visualização e engajamento dos canais na web.

Arkus propaganda – Jaú/SP

Estagiário produtor de mídia – 02/2021 a 06/2021

- Identificar necessidades e obstáculos enfrentados na comunicação dos clientes
- Participar em processos de desenvolvimento de estratégia de comunicação dos clientes
- Identificar tendências de comunicação na web
- Acompanhar métricas e estatísticas de desempenho online dos projetos desenvolvidos

Resultados: Destaque das marcas dos clientes na região; aumento de vendas do serviço/produto oferecido por parte dos clientes.

FORMAÇÃO ACADÊMICA

Análise e desenvolvimento de sistemas / Noturno

Faculdade de Informática e Administração Paulista - FIAP (2023-2024) - Cursando

Publicidade e Propaganda

Universidade Presbiteriana Mackenzie (2019-2022)

IDIOMA

Inglês – Avançado (EC San Francisco – 12/2014 a 02/2015) Espanhol – Intermediário Japonês - Básico

TECNOLOGIAS

Excel: intermediário – Power BI – SQL – Python – JavaScript – Git – Trello – Word – Power Point - Adobe Photoshop – Adobe Illustrator – Adobe Premiere Pro – Adobe After Effects

OUTROS CONHECIMENTOS

Data Analytics - Coderhouse 02/2024 a 04/2024

Excel focado em Análise de Dados - Data Mundo 2024

Power BI - Data Mundo 2024

Data Science: análise e visualização de dados - Alura 2023